# La Ocupación

## Qué queremos mostrar

Regimen de ocupación militar

Apartheid/segregación

partición del territorio (zonas A, B y C)

check points, bypass roads, muro de separación

detenciones administrativas

destrucciones de casas

destrucción de huertas

proceso de colonización

acaparamiento de los recursos

dependencia de la economía palestina

#Graficas e ilustraciones posibles

Libro Comprendre la Palestine

consomacion agua palestiniens vs israleliens p117

pop isr en los territoirios pal 1990 2020 p 119

demoliciones de casa p 121

detenciones y carceles p 128-129

oslo y las zonas abc , mapa zonas p 157

economie sous tutelle p 163

pib isr y palest p 164

```{r}
# No library required for base barplot
counts <- c(5, 10, 15, 20)
barplot(counts,
        main = "Basic Bar Plot",
        xlab = "Categories",
        ylab = "Counts",
        col = "skyblue",
        names.arg = c("A", "B", "C", "D"))
```

```{r}
# No library required for base hist
data <- rnorm(1000)
hist(data,
     main = "Histogram of Data",
    xlab = "Values",
    ylab = "Frequency",
    col = "lightgreen",
    border = "darkgreen")
```
